# 反向购买

提问人：guoji2020 时间：2020-10-13 01:28:00
陈老师好，关于反向购买的会计事项向您请教！
1 、反向购买是否只能发生在非同一控制中
2 、法律上的母公司是否只能发行自身权益工具作为唯一的对价形式，而不能有其他对价形式
3 、如果上市公司本身不构成业务，应按权益性交易处理，是否只是约定了控股股东的合并报表层面的会计处理，对于法律上子公司除控股股东的股权外的其他股东(假如都转换为上市公司的股份了）在单体报表上是否应该按非货币性资产交换进行会计处理呢！
4 、反向购买通常发生在取得上市公司控制权的情况，其他情况如果法律上的母公司(非上市公司）发行权益工具后被法律上的子公司的股东控制后是否也得按照反向购买的要求进行会计处理！
5 、法律上的母公司单体报表上如何对长投进行会计处理呢

回答人：chenyiwei
1 、是，同一控制下不存在反向购买问题。
2 、可以支付现金或者以自身的经营性资产作为支付对价的形式。在反向购买基础下编制的合并报表中，这视为对股东的分配。
3 、 5 、上市公司个别报表层面还是按照公允价值确认对法律上子公司的股权投资。合并报表层面的“权益性交易处理”适用于上市公司及其重组后的控股股东。
4 、如果一项非同一控制下合并导致购买方的最终控制方变为被收购方的原最终控制方，则即使购买方是非上市公司，其合并报表也应按照反向购买基础处理。即反向购买作为一项会计方法，其适用范围不仅限于上市公司。